Inventaris van het archief van het College van Overleg voor de Voedselvoorziening, (1941) 1942-1949
Nationaal Archief, Den Haag
College van Overleg voor de Voedselvoorziening
College Overleg Voedselvoorziening
1941-1949
merendeel 1942-1949
L22004
1.50 meter; 59 inventarisnummers.
Normale geschreven, getypte en gedrukte documenten, geen bijzondere handschriften.
Nationaal Archief, Den Haag
College van Overleg voor de Voedselvoorziening.
Het archief bevat stukken over de instelling van de Raad voor de Voedselvoorziening, agenda's van vergaderingen, rapporten over de geallieerde droppingen van voedsel in april-mei 1945, verslagen van diverse bedrijfsschappen, stukken over het herstel van de landbouw na de bevrijding en technische stukken over de voedselproductie en distributie tijdens de oorlogstijd.
Archiefvorming
Geschiedenis van het archiefbeheer
De verwerving van het archief
Het archief is krachtens bepalingen van de Archiefwet overgebracht.
MAISAO-WOTAP; 2.11
Aanwijzingen voor de gebruiker
Openbaarheidsbeperkingen
Volledig openbaar.
Materiële beperkingen
Aanvraaginstructie
Openbare archiefstukken kunnen online worden aangevraagd en gereserveerd. U kunt dit ook via de terminals in de studiezaal van het Nationaal Archief doen. Om te kunnen reserveren dient u de volgende stappen te volgen:
U maakt een profiel aan op www.gahetna.nl, en logt vervolgens in
Via de archiefinventaris (alleen de beschrijvingen met rode nummers) selecteert u het gewenste archiefstuk door op de knop 'Reserveren' te klikken
In het volgende scherm geeft u aan op welke dag u het archiefstuk wilt inzien
Indien u zich bevindt in de studiezaal en een tafelnummer heeft ontvangen kunt u dit nummer vermelden. Als u geen tafelnummer heeft kunt u tafelnummer 777 laten staan
Vervolgens bevestigt u uw reservering door deze te versturen.
Verwant materiaal
Beschikbaarheid van kopieën
Verwante archieven
De archieven van het Rijksbureau voor de Voedselvoorziening in Oorlogstijd, de Raad voor de Voedselvoorziening, 1942-1945, het College van Overleg voor de Voedselvoorziening, (1941) 1942-1949, zijn gesplitst in de volgende nummers: 2.11.23.01 tot en met 2.11.23.04 en 2.30.11.01 tot en met 2.30.11.14.
Verwant aan dit archief is het Werkarchief van de Regeringscommissaris voor de Akkerbouw en Veehouderij (Geheim Archief) en van de Directeur-Generaal van de Voedselvoorziening, te vinden bij het Nationaal Archief onder toegangsnummer 2.11.32.
Verder is er een verband met het archief van dr. ir. S.L. Louwes, sinds 1937 hoofd van het Rijksbureau voor de Voorbereiding van de Voedselvoorziening in Oorlogstijd. Dit archief is ook te vinden op het Nationaal Archief onder toegangsnummer 2.21.238
Beschrijving van de series en archiefbestanddelen
- Stukken betreffende het plan om naast de Raad voor de Voedselvoorziening een "ambtelijk College tot behartiging van voedselvoorzieningsaangelegenheden" in het leven te roepen en afdrukken van de stukken betreffende de beëindiging van de werkzaamheden van dit College., 1942-1949; 1; 1 omslag
  Dit College kreeg de naam van College van Overleg voor de Voedselvoorziening.
  Voor de instelling raadplege men ook de Archieven betreffende de Landouwcrisiswetgeving, Deel II, inv. no. 2 en de Archieven betreffende de Voedselvoorziening, het archief van de Afdeling Algemene Zaken, inv. no. 1.
- Afdrukken van de agenda's met bijlagen en conclusies van de vergaderingen van het College van Overleg voor de Voedselvoorziening, 1e - 189e vergaderingen., 1942-1949; 2-11; 205 omslagen
  - 1e-32e vergaderingen 1942, 2
  - 33e-73e vergaderingen 1943, 3
  - 74e-116e vergaderingen 1944, 4
  - 117e-161e vergaderingen 1945, 5
  - 162e-183e vergaderingen 1946, 6
  - 184e-189e vergaderingen 1947, 7
    14 januari - 31 maart; met ingang van 14 april worden de vergaderingen van het College van Overleg voor de Voedselvoorziening en het College voor Buitenlandse Agrarische Aangelegenheden gecombineerd gehouden; zie inv. no. 1.
  - 1e-25e gecombineerde vergaderingen 1947, 8
  - 26e-50e gecombineerde vergaderingen 1948, 9
    Op 15 december werd nog een (ongenummerde) afzonderlijke vergadering gehouden van het College van Overleg voor de Voedselvoorziening.
  - 51e-56e gecombineerde vergaderingen 1949, 10
    10 januari - 28 maart; op 9 maart 1949 is ingesteld het (gecombineerde) College van Overleg voor de Voedselvoorziening en de Buitenlandse Agrarische Aangelegenheden.
  - Bijlagen-dossiers betreffende diverse onderwerpen, behandeld door het College van Overleg voor de Voedselvoorsiening, behorende bij de agenda's van het College. 1942-1949, 11
    De dossiers zijn genummerd 1 - 426 (zie Bijlage VI). De nummers zijn gehandhaafd, omdat zij corresponderen met de indices, vermeld onder de inventaris nos. 57 - 58. De ontbrekende nummers zijn deels vernietigd (zie Bijlage V) en deels niet aangetroffen.
- Afdrukken van de verslagen van de vergaderingen van het College van Overleg voor de Voedselvoorziening en de Directeur-Generaal van de Voedselvoorziening met de Provinciale Voedselcommissarissen., 1942-1949; 12-19; 8 omslagen
  - 1942, 12
  - 1943, 13
  - 1944, 14
  - 1945, 15
  - 1946, 16
  - 1947, 17
  - 1948, 18
  - 1949, 19
- Afdrukken van de agenda's en van de conclusies van de vergaderingen van het College van Overleg voor de Voedselvoorziening en de Directeur-Generaal van de Voedselvoorziening met vertegenwoordigers van de Nederlandse Landstand., 1942-1943; 20-21; 2 omslagen
  - 1942, 20
  - 1943, 21
- Verslagen betreffende de z.g. "Air-dropping"., 28 april - 9 mei 1945; 22-23; 2 omslagen
  - Afdrukken van verslagen van gehouden besprekingen met de Directeur-Generaal van de Voedselvoorziening betreffende de z.g. "Air-dropping"., 22
  - Rapporten betreffende het afwerpen van voedsel voor de bevolking van de provincies Utrecht, Noord en Zuid-Holland door geällieerde vliegtuigen (de z.g. "Air-dropping")., 23
- Afdruk van verslag van de vergadering van de waarnemend Directeur-Generaal van de waarnemend Directeur-Generaal van de Voedselvoorziening met de Tuchtrechters en de Ambtenaren voor de Tuchtrechtspraak Voedselvoorziening., 1947; 24; 1 omslag
- Rapporten van de Sectie Enquete van het Rijksbureau voor de voedselvoorziening betreffende maatregelen ten aanzien van de voedselvoorziening., 1942-1944; 25-30; 6 omslagen
  - Samenvattend overzicht "Twee jaar contact- en enquetedienst". 1942-1944, 25
  - Overzicht over de periode mei 1942 - mei 1943, 26
  - Enquete-rapporten 23 februari - 11 juli 1942, 27
  - Enquete-rapporten 13 juli 1942 - 9 januari 1943, 28
  - Enquete-rapporten 11 januari - 31 december 1943, 29
  - Enquete-rapporten 3 januari - 19 december 1944, 30
    Rapporten 20 augustus 1944 - 29 oktober 1944 en 5 november 1944 - 18 december 1944 ontbreken.
- Afdrukken van de verslagen van de werkzaamheden van diverse "Crisis"-instellingen en Bedrijsorganisaties c.q. Bedrijfschappen, voor de Voedselvoorziening., 1942-1947; 31-42
  - Nederlandse Aardappelmeelcentrale (N.A.M.C.) februari 1942 - maart 1943, 31
  - Hoofdbedrijfschap voor Akkerbouwprodukten april 1942 - oktober 1943, 32
  - Hoofdbedrijfschap voor Tuinbouwprodukten april 1943 - juli 1944, 33
  - Bedrijfsorganisatie voor Vee en Vlees 15 november 1941 - juni 1944, 34
  - Vee en Vleesaankoopbureau januari 1942 - juli 1943 en januari 1944, 35
  - Onderbedrijfsorganisatie voor Zuivel februari 1942 - mei 1944, 36
  - Commissie voor Kaasaangelegenheden van de Nederlandse Zuivelcentrale c.q. Onderbedrijfsorganisatie voor Zuivel 18 februari - 8 april 1942, 37
  - Commissie voor Boteraangelegenheden van de Nederlandse Zuivelcentrale c.q. Onderbedrijfsorganisatie voor Zuivel 4 maart - 8 april 1942, 38
  - Centrale Commissie voor Melkaangelegenheden 4 maart 1942, 39
  - Bedrijfsorganisatie voor Zuivel, Margarine, Vetten en Oliën februari - juli 1942, 40
  - Statistische Overzichten van het Hoofdbedrijfschap voor Zuivel, Margarine, Vetten en Oliën 1943-1947, 41
  - Bedrijfschap voor Visserijprodukten 15 november 1942 - juli 1944, 42
- Maandverslagen van de Gemachtigde voor de Prijzen., 1942-1944; 43-45; 3 omslagen
  - 1942, 43
    januari, februari en juni ontbreken.
  - 1943, 44
  - 1944, 45
    juli ontbreekt.
- Afdrukken van de notulen van de (bestuurs)vergaderingen van crisisinstellingen, bedrijfsorganisaties c.q. bedrijfschappen en andere instellingen op het gebied van de voedselvoorziening., 1942-1945; 46-50; 5 omslagen
  - Bestuur en Commissie van Toezicht van de Nederlandse Aardappelmeelcentrale. 20 maart 1942, 46
  - Dagelijks bestuur van de Nederlandse Inkoopcentrale van Akkerbouwprodukten (N.I.C.A.) en van de Nederlandse Akkerbouwcentrale (N.A.C.). 15 januari - 8 april 1942, 47
  - Bedrijfschap voor Vee en Vlees met de Provinciale Voedselcommissarissen. 24 juli en 19 september 1942, 48
  - Stichting Centraal Verkoopkantoor van Mosselen. 23 maart 1942 - 17 april 1944, 49
  - Rijksdienst voor Landbouwherstel en de Provinciale Voedselcommissarissen. 12 juli 1945, 50
- Afdrukken van de radiocauseriën van diverse functionarissen betreffende toen actuele vraagstukken in verband met het herstel van de landbouw., 1946-1947; 51; 1 omslag
- Agenda's van de ingekomen en verzonden stukken van het College van Overleg voor de Voedselvoorziening., 1942-1946; 52-56; 5 omslagen
  - nos. 1-382 1942, 52
  - nos. 1-300 1943, 53
  - nos. 1-186 1944, 54
  - nos. 1-193 1945, 55
  - nos. 1-191 1946, 56
- Indices op de z.g. "Bijlagen -dossiers" behorende bij de agenda's van het College van Overleg voor de Voedselvoorziening., 1942-1946; 57-58; 1 doos
  - Systeemkaarten en klapper, alphabetisch gerangschikt op trefwoorden., 57
  - Systeemkaarten gerangschikt volgens de nummer van de repertorium van de bijlage-dossier 1 - 426., 58
- Overzichten van de nog te verrichten werkzaamheden door de leden van het College van Overleg voor de Voedselvoorziening., 1942-1946; 59; 1 omslag